【裁判字號】    95,易,17
【裁判日期】    950126
【裁判案由】    竊盜
【裁判全文】
臺灣臺中地方法院刑事判決                95年度易字第17號
公  訴  人  台灣台中地方法院檢察署檢察官
被      告  丙○○
                    號（現於臺灣臺中監獄執行中）
上列被告因竊盜案件，經檢察官提起公訴（94年度偵字第18274號）
，被告於準備程序進行中就被訴事實為有罪之陳述，本院受命法
官於聽取當事人之意見後，經合議庭裁定由受命法官獨任行簡式
審判程序，並判決如下：
    主    文
丙○○共同連續攜帶兇器竊盜，累犯，處有期徒刑壹年貳月。扣
案之一字起子壹支沒收。
    犯罪事實
一、丙○○曾於民國（下同）八十九年六月二十七日因竊盜案件
    ，經本院判處有期徒刑四月確定。於八十九年十二月二十四
    日執行完畢出監，不知悔改，與綽號「瓠瓜」（閩南語發音
    ）之成年男子基於意圖為自己不法所有之概括犯意，於九十
    四年十一月一日上午十一時許，在台中市北屯區○○○路○
    段一百零五號前，由丙○○把風，綽號「瓠瓜」之男子以丙
    ○○所提供之客觀上可以傷害人之身體、生命，足資作為兇
    器使用之一字型起子一把，破壞停放於該處之乙○○所有之
    車號九０六五─ＬＨ之自用小客車，進入車內竊取乙○○所
    有放置於車內之高速公路回數票五張、音響一組得逞（毀損
    部分未據提出告訴），再於九十四年十一月六日下午一時許
    ，在台中市○○路與東山路口，由丙○○把風，再由綽號「
    瓠瓜」之男子，以上開可供兇器使用之一字起子一把，破壞
    停放於該處之車號不詳之自用小客車之車窗（亦未據提出毀
    損告訴），進入上開自用小客車竊取其內之汽車音響一台、
    馬桶蓋二個、超音波美容器一台得逞。嗣於九十四年十一月
    六日下午三時許，在台中市○○區○○路與東山路一段一三
    八巷口為警逮獲時（當時丙○○係因竊盜案遭通緝），於其
    隨身所攜帶之手提袋內扣得工具一批（包括上開一字型起子
    ）、乙○○失竊之回數票五張及不詳姓名之人所失竊之汽車
    音響一台、馬桶蓋二個、超音波美容器一台而查悉上情。
二、案經台中市警察局第五分局報請台灣台中地方法院檢察署檢
    察官偵查起訴。
    理    由
一、上揭事實，業據被告於偵審中坦承不諱，核與被害人乙○○
    於警訊中指訴情節相符，並有贓物認領保管單據一紙、回數
    票影本一張、相片八幀附卷及汽車音響一台、馬桶蓋二個、
    超音波美容器一台、工具一批（包括本案行竊之工具一字起
    子一把）扣案可稽，堪認被告自白與事實相符，事證明確，
    被告犯行洵堪認定，依法應予論科。
二、核被告所為係犯刑法第三百二十一條第一項第三款之加重竊
    盜罪，被告與綽號「瓠瓜」之成年男子就上開犯行均有犯意
    聯絡與行為分擔，應論以共同正犯。被告二次竊盜犯行，時
    間緊接，所犯構成要件相同，犯罪態樣一致，顯係基於概括
    犯意反覆為之，為連續犯，依法論以一罪，並加重其刑。次
    查被告曾於八十九年六月二十七日因竊盜案件，經本院判處
    有期徒刑四月確定，甫於八十九年十二月二十三日執行完畢
    ，有台灣高等法院被告前案紀錄表一紙附卷可憑，其於有期
    徒刑執行完畢後之五年之內，再犯本件有期徒刑以上之罪，
    為累犯，依法遞加重其刑。爰審酌被告素行不良，曾於九十
    四年六月十五日因竊盜案件經本院台中簡易庭判處有期徒刑
    六月（與本案無裁判上一罪關係），竟於短期內連續再犯竊
    盜罪，犯罪態樣為破壞他人自用小客車之車窗，竊盜其內之
    物品，所竊得之財物，均包括汽車音響，且有銷贓管道，業
    據被告自承在卷，犯行引發民眾停車時害怕遭竊之恐慌，造
    成他人使用車輛之不便，對社會治安之危害非輕，惟被告於
    遭警查獲上開贓物後，自始即坦承犯行，態度尚稱良好等一
    切情狀，量處如主文所示之刑。
二、扣案之一子起子一把為被告所有供犯罪所用之物，業據被告
    自承在卷，依法併予宣告沒收。
三、公訴意旨另以：被告丙○○曾於九十四年九月、十月間持自
    備客觀上可供兇器使用之長約十公分之一字起子，在台中縣
    市等地，敲破停放於路邊車輛車窗，進入車內行竊音響達五
    次之多，因認被告另涉犯刑法第三百二十一條第一項第三款
    之加重竊盜罪嫌。惟按被告或共犯之自白，不得作為有罪判
    決之唯一證據，仍應調查其他其他必要之證據，以察其是否
    與事實相符，刑事訴訟法第一百五十六條第二項定有明文。
    經查上開起訴書所指之犯行，雖據被告於偵審中均坦承不諱
    ，惟上開情節，除被告自白外，並無相當事證足供佐證，揆
    諸前揭說明意旨，自應為無罪之諭知，惟公訴人認該部分犯
    行，與上開論罪科刑部分有連續犯之裁判上一罪關係，爰不
    另為無罪之諭知，附此敘明。
四、末按刑法第六十二條自首減刑之規定，係以對於未發覺之罪
    ，自首而受裁判者為要件。而所謂發覺，並非以有偵查犯罪
    職權之機關或人員確知其人犯罪無誤為必要，祇須對其發生
    嫌疑時，即得謂為已發覺。（最高法院八十五年台上字第二
    九八二號判決、八十一年台上字第六七六五號判決參照），
    經查本案被告因竊盜案件遭通緝，於遭警逮捕時，發覺其持
    有高速公路回數票五張及汽車音響一台、馬桶蓋二個、超音
    波美容器一台、工具一組，以其前科紀錄及上揭沒有汽車音
    響（未裝設於自用小客車上）、工具等物品，合理懷疑其涉
    犯汽車音響竊案，並於警訊中詢問上開贓物何來，有警詢筆
    錄一份在卷可憑，被告雖馬上自白犯行，惟既在有偵查職權
    之員警合理懷疑上開贓物為被告行竊所得之後始供出竊盜之
    時間、地點，即與刑法第六十二條自首之要件未合，是以本
    案並無自首減刑之適用，亦附此敘明。
據上論斷，應依刑事訴訟法第二百七十三條之一第一項、第二百
九十九條第一項前段，刑法第二十八條、第五十六條、第四十七
條、第三百二十一條第一項第三款、第三十八條第一項第二款，
判決如主文。
本案經檢察官甲○○到庭執行職務。
中    華    民    國    95    年    1     月    26    日
                  刑事第十五庭    法  官 陳 如 玲
上正本證明與原本無異。
如不服本判決，應於送達後十日內向本院提出上訴狀（須附繕
本），上訴於台灣高等法院台中分院。
                                  書記官 楊 賀 傑
中    華    民    國    95    年    1     月    26    日
附錄論罪科刑法條：
中華民國刑法第321條
犯竊盜罪而有左列情形之一者，處六月以上、五年以下有期徒刑
：
一、於夜間侵入住宅或有人居住之建築物、船艦或隱匿其內而犯
    之者。
二、毀越門扇、牆垣或其他安全設備而犯之者。
三、攜帶兇器而犯之者。
四、結夥三人以上而犯之者。
五、乘火災、水災或其他災害之際而犯之者。
六、在車站或埠頭而犯之者。


司法院資訊處製作；財團法人民間司法改革基金會備份。
